臺灣嘉義地方法院刑事判決
110年度訴字第410號
公  訴  人  臺灣嘉義地方檢察署檢察官
被      告  劉祿餘






                    （另案於法務部矯正署嘉義監獄鹿草分監執行中）  
上列被告因傷害等案件，經檢察官提起公訴（110年度偵字第491
0號、第5172號、第5173號、第5179號、第5746號、第6641號、
第6864號），被告於準備程序，就被訴事實為有罪之陳述，經本
院合議庭裁定行簡式審判程序後，判決如下：
    主  文
劉祿餘犯如附表所示各罪，各宣告如附表所示之刑。所處拘役部
分，應執行拘役伍拾日，如易科罰金，以新臺幣壹仟元折算壹日
。所處罰金部分，應執行罰金參萬元，如易服勞役，以新臺幣壹
仟元折算壹日。
    犯 罪 事 實
一、劉祿餘於民國110年4月間因居無定所，而暫住在嘉義市○區○
    ○路000號之歌友會，嗣於同年月22日20時46分許，劉祿餘工
    作後返回該址時，發現自己之棉被、衣物均遭丟棄，而向斯
    時在歌友會擔任會計之温乙臻加以質問，雙方因此一言不合
    ，詎劉祿餘竟基於傷害之犯意，徒手毆打温乙臻，致温乙臻
    受有腹壁挫傷、右手肘擦傷、右小腿擦傷、頭皮鈍傷等傷害
    。
二、劉祿餘意圖為自己不法之所有，基於竊盜之犯意，分別為下
    列犯行：
  ㈠於110年4月21日凌晨4時32分，前至嘉義市○區○○里○○路000號
    對面由許國哲所管理之土地公廟內，徒手竊取香油錢新臺幣
    （下同）2,000元得逞。
  ㈡於110年4月27日21時44分（起訴書誤載為晚間10時30分許，
    應予更正），在嘉義市東區光華路26「榕樹下」卡拉OK與高
    以禮唱歌時，趁高以禮未注意之際，徒手竊取高以禮放在手
    機保護套裡之現金500元得逞。
  ㈢於110年3月16日凌晨0時38分，前至嘉義市○區○○里○○○路000
    巷00號阮氏香住處，趁廚房窗戶未鎖之際，踰越窗戶，侵入
    該處竊取現金11,000元及手錶1只（價值約4,000元）得逞。
  ㈣於110年5月17日凌晨1時許，前至嘉義市○區○○路000號「亮音
    卡拉OK」唱歌時，趁店員廖俊昇未注意之際，徒手從擺放在
    櫃檯之小費箱內，竊取現金700元得逞。
  ㈤於110年6月13日凌晨1時56分，前至嘉義市東區盧義路（起訴
    書誤載為民權東路，應予更正）490巷50附1號由王沂琳所管
    理之土地公廟內，徒手竊取香油錢700元得逞。
  ㈥於110年7月5日凌晨5時34分，前至嘉義市○區○○路000號謝東
    全所經營之自助餐廳內，趁當時尚未營業之際，徒手從收銀
    台抽屜內竊取現金1,500元得逞。
三、案經温乙臻、許國哲、高以禮、阮氏香、廖俊昇訴由嘉義市
    政府警察局第一分局、第二分局報請臺灣嘉義地方檢察署檢
    察官偵查起訴。
    理  由
一、上揭犯罪事實，業據被告坦白承認（本院卷117頁、130至13
    1頁），復有附表「證據名稱及出處」欄所示之證據可資佐
    證。從而，本案事證明確，被告犯行堪以認定。
二、核被告犯罪事實一所為，係犯刑法第277條第1項之傷害罪；
    犯罪事實二㈠、㈡、㈣、㈤、㈥所為，均係犯刑法第320條第1項
    之竊盜罪；犯罪事實二㈢所為，則係犯刑法第321條第1項第1
    款、第2款之踰越窗戶侵入住宅竊盜罪。
三、被告前因恐嚇取財、毀損罪等罪，經本院以108年度聲字第8
    64號裁定應執行有期徒刑6月確定，甫於109年3月16日徒刑
    執行完畢（後接另案拘役40日，於同年4月25日出監），此
    有臺灣高等法院被告前案紀錄表在卷可按，其於5年以內，
    故意再犯本案有期徒刑以上之罪，為累犯。按司法院釋字第
    775號解釋意旨，構成累犯者，若不分情節，基於累犯者有
    其特別惡性及對刑罰反應力薄弱等立法理由，一律加重最低
    本刑，於不符合刑法第59條所定要件之情形下，致生行為人
    所受之刑罰超過其所應負擔罪責的個案，其人身自由因此遭
    受過苛之侵害部分，對人民受憲法第8條保障之人身自由所
    為限制，不符憲法罪刑相當原則，且牴觸憲法第23條比例原
    則。於此範圍內，在有關機關依該解釋意旨修正刑法第47條
    前，為避免發生上述罪刑不相當之情形，法院就該個案應依
    該解釋意旨，裁量是否加重最低本刑。細繹之，祗在法院認
    為依個案情節應量處最低法定刑，否則若再依累犯規定加重
    其刑，則有違罪刑相當原則，又無法適用刑法第59條酌量減
    輕其刑規定的情形，法院始應依該解釋意旨裁量不予加重最
    低本刑，而宣告最低法定刑，並非謂法院絕對不得依累犯規
    定加重其刑（最高法院109年台上字第2886號判決、109年台
    上字第2595號刑事判決意旨參照）。本院審酌被告構成累犯
    之前案，雖與本案罪名不同，但依其在本案之犯罪情節，並
    無該解釋意旨所指應量處最低法定刑之情事（見下述量刑部
    分），故認本案各罪均依刑法第47條第1項累犯規定對被告
    加重其刑，應符司法院釋字第775號解釋意旨。　
四、本院審酌被告：⑴國小畢業之智識程度；⑵在工地做粗工，自
    稱經濟狀況小康；⑶離婚，無子，另案執行前與母親同住之
    家庭狀況；⑷除上述構成累犯之犯罪前科，為免重複評價，
    不予審酌外，其另有詐欺、傷害、多次竊盜等案件，有臺灣
    高等法院被告前案紀錄表在卷可佐，足見其素行不佳；⑸與
    告訴人温乙臻發生爭執時，不思以和平理性之方式解決紛爭
    ，反以暴力之方式發洩自身情緒，並致告訴人温乙臻受有腹
    壁挫傷、右手肘擦傷、右小腿擦傷、頭皮鈍傷等傷勢；⑹正
    值壯年，竟不思以正當途徑，藉自身勞動獲取報酬，反為快
    速獲取金錢，而竊取他人之財產，足見其嚴重欠缺尊重他人
    財產權之觀念，亦影響社會治安；⑺侵入告訴人阮氏香之住
    宅竊取財物，嚴重危害告訴人阮氏香之居家安全；⑻各次竊
    盜犯行分別竊取如犯罪事實欄所載現金、物品之犯罪情節（
    依情節輕重異其刑度）；⑼犯後坦承犯行，且就犯罪事實二㈣
    之部分，事後已將竊得之現金返還告訴人廖俊昇（見警4236
    卷7頁正反面之告訴人廖俊昇之警詢筆錄）等一切情狀。本
    院認分別量處如主文所示之刑，並就所處拘役、罰金之部分
    ，分別定其應執行之刑，及就得易科罰金、易服勞役部分，
    諭知折算標準，應屬適當。
五、被告為犯罪事實二㈠、㈡、㈢、㈤、㈥所示各罪，分別竊得如犯
    罪事實欄所示之現金、物品，均未扣案，應依刑法第38條之
    1第1項前段、第3項規定，在各罪之主文項下，分別宣告沒
    收，並於全部或一部不能沒收或不宜執行沒收時，追徵其價
    額。另被告為犯罪事實二㈣所示之罪，所竊得之現金700元，
    業已返還告訴人廖俊昇，已如前所述，故依刑法第38條之1
    第5項規定，不予宣告沒收。
據上論斷，應依刑事訴訟法第273條之1第1項、第299條第1項前
段，刑法第277條第1項、第320條第1項、第321條第1項第1款、
第2款、第47條第1項、第41條第1項前段、第42條第3項前段、第
51條第5款、第6款、第7款，刑法施行法第1條之1第1項，判決如
主文。
本案經檢察官姜智仁提起公訴、檢察官葉美菁到庭執行職務
中　　華　　民　　國　　110 　年　　10　　月　　28　　日
                  刑事第三庭    法　官　張佐榕
以上正本證明與原本無異。
如不服本判決，應於判決送達後20日內向本院提出上訴狀（應附
繕本）。告訴人或被害人如對於本判決不服者，應具備理由請求
檢察官上訴，其上訴期間之計算係以檢察官收受判決正本之日期
為準。
中　　華　　民　　國　　110 　年　　10　　月　　28　　日
                                書記官　連彩婷
附錄本判決論罪科刑法條
中華民國刑法第277條第1項
傷害人之身體或健康者，處5年以下有期徒刑、拘役或50萬元以
下罰金。

中華民國刑法第320條第1項
意圖為自己或第三人不法之所有，而竊取他人之動產者，為竊盜
罪，處5年以下有期徒刑、拘役或50萬元以下罰金。

中華民國刑法第321條第1項第1款、第2款
犯前條第1項、第2項之罪而有下列情形之一者，處6月以上5年以
下有期徒刑，得併科50萬元以下罰金：
一、侵入住宅或有人居住之建築物、船艦或隱匿其內而犯之。
二、毀越門窗、牆垣或其他安全設備而犯之。

附表：
編號 對應之犯罪事實 證據名稱及出處 宣告刑及沒收 一 犯罪事實一 ⒈證人温乙臻之證述  （警4145卷15至18頁） ⒉嘉義基督教醫院出具之診斷證明書  （警4145卷24頁） ⒊監視器翻拍照片11張  （警4145卷25至26頁）　 劉祿餘犯傷害罪，累犯，處有期徒刑肆月，如易科罰金，以新臺幣壹仟元折算壹日。 二 犯罪事實二㈠ ⒈證人許國哲之證述  （警3813卷7至8頁） ⒉被害報告單  （警3813卷12頁） ⒊監視器翻拍照片8張  （警3813卷13至14頁）　 劉祿餘犯竊盜罪，累犯，處拘役參拾日，如易科罰金，以新臺幣壹仟元折算壹日。未扣案之犯罪所得新臺幣貳仟元沒收，於全部或一部不能沒收或不宜執行沒收時，追徵其價額。 三 犯罪事實二㈡ ⒈證人高以禮之證述  （警3901卷6至7頁） ⒉被害報告單  （警3901卷10頁） ⒊監視器翻拍照片7張  （警3901卷11至12頁反面）　 劉祿餘犯竊盜罪，累犯，處罰金新臺幣壹萬伍仟元，如易服勞役，以新臺幣壹仟元折算壹日。未扣案之犯罪所得新臺幣伍佰元沒收，於全部或一部不能沒收或不宜執行沒收時，追徵其價額。 四 犯罪事實二㈢ ⒈證人阮氏香之證述  （警2047卷4至5頁） ⒉被害報告單  （警2047卷8頁） ⒊現場照片8張  （警2047卷9至10頁反面）　 劉祿餘犯踰越窗戶侵入住宅竊盜罪，累犯，處有期徒刑拾月。未扣案之犯罪所得新臺幣壹萬壹仟元、手錶壹只均沒收，於全部或一部不能沒收或不宜執行沒收時，追徵其價額。 五 犯罪事實二㈣ ⒈證人廖俊昇之證述  （警4236卷5至7頁反面） ⒉被害報告單  （警4236卷10頁） ⒊監視器翻拍照片4張  （警4236卷11頁正反面）　 劉祿餘犯竊盜罪，累犯，處罰金新臺幣壹萬元，如易服勞役，以新臺幣壹仟元折算壹日。  六 犯罪事實二㈤ ⒈證人王沂琳之證述  （警5114卷6至7頁） ⒉被害報告單  （警5114卷9頁） ⒊現場暨監視器翻拍照片10張  （警5114卷10至12頁反面）　 劉祿餘犯竊盜罪，累犯，處罰金新臺幣壹萬伍仟元，如易服勞役，以新臺幣壹仟元折算壹日。未扣案之犯罪所得新臺幣柒佰元沒收，於全部或一部不能沒收或不宜執行沒收時，追徵其價額。 七 犯罪事實二㈥ ⒈證人謝東全之證述  （警5289卷5至7頁） ⒉被害報告單  （警5289卷9頁） ⒊現場暨監視器翻拍照片9張  （警5289卷10至14頁反面）　 劉祿餘犯竊盜罪，累犯，處拘役參拾日，如易科罰金，以新臺幣壹仟元折算壹日。未扣案之犯罪所得新臺幣壹仟伍佰元沒收，於全部或一部不能沒收或不宜執行沒收時，追徵其價額。